---
title: "Raport"
output:
  html_document: default
  word_document: default
params:
    directory:
        value: x
    categorytree:
        value: y
---

```{r setup, include=FALSE}
knitr::opts_chunk$set(echo = TRUE)
```

# 1. Raport z analizy danych z kategorii i w czasie:

```{r echo=FALSE}
params$categorytree
date()

```


# 2. Przygotowanie danych

Najpierw zostal przeprowadzony etap czyszczenia danych z wartosci blednych i odrzucaniem punktów oddalonych (wiekszych niz 3-krotnosc odchylenia standardowego od wartosci sredniej).
Na ponizszej grafice znajdziemy wykres pokazujacy te punkty:

## a) dla parametru

```{r echo=FALSE}
  md1oind = abs(parameters - mean(parameters)) < odchstandard*sd(parameters)
  plot(parameters,z1,pch=16,col=md1oind+1)
  title("Punkty oddalone dla parametru")
```


## b) dla ceny

```{r echo=FALSE}
  prices <- auctions[,c("price")]
  md2oind = abs(prices - mean(prices)) < odchstandard*sd(prices)
  plot(prices,z1,pch=16,col=md2oind+1)
  title("Punkty oddalone dla ceny")
```


# 3. Histogramy, tablice rozkladu wystapien
## a) dla ceny, przed transformacja
```{r echo=FALSE}
  ggplot(pricesdataframe, aes(x=prices)) + geom_histogram(bins = 20, colour="white", fill=rainbow(20, start=.8, end=.2))
```

## b) dla ceny, po transformacji

```{r echo=FALSE}
  ggplot(pricesreduceddataframe, aes(x=pricereduced)) + geom_histogram(bins = 20, colour="white", fill=rainbow(20, start=.8, end=.2))
```

## c) dla parametrów przed transformacja

```{r echo=FALSE}
  ggplot(parametersdataframe, aes(x=parameters)) + geom_histogram(bins = 5, colour="white", fill=rainbow(5, start=.8, end=.2))

```

## d) dla parametrów po transformacji

```{r echo=FALSE}
  ggplot(parametersreduceddataframe, aes(x=parametersreduced)) + geom_histogram(bins = 5, colour="white", fill=rainbow(5, start=.8, end=.2))
```

# 5. Selekcja cen potencjalnych

Na ponizszym wykresie znajdziemy rozklad normalny po transformacji oraz zaznaczone punkty, które zostaly wyliczone jako wartosci potencjalnie istotne dla uzytkownika.

```{r echo=FALSE, cache=FALSE, results=FALSE, warning=FALSE, comment=FALSE, warning=FALSE}
  prices <- sort (prices)
  plot(prices, y, col=ifelse(prices==cenaminwykres | prices==cenaavgwykres | prices==cenamaxwykres, "red", "white"))
  lines(prices, y)
  title(main="Rozklad normalny z zaznaczonymi programi")
```

# 6. Wartosci cen potencjalncych

Zostaly wyliczone nastepujace wartosci dla cen jako wartosci przewidywalne:

### a) Wartosc minimalna

```{r echo=FALSE}
cenamin
```

Wartosc, dla której przedmiot aukcji sprzeda sie blyskawicznie, w tej kategorii cenowej jest najwiekszy popyt na wybrany rodzaj produktu. Wiaze sie to jednak ze stosunkowo malym zarobkiem.

### b) Wartosc potencjalnie najlepsza

```{r echo=FALSE}
cenaavg
```

Jest to wartosc, która gwarantuje sprzedaz produktu, nie w czasie blyskawicznym, ale po odczekaniu pewnej chwili oraz posiada wiekszy zysk niz wartosc pierwsza, jest to wartosc najrozsadniejsza dla kupca, jezeli nie zalezy mu tak bardzo na blyskawicznej sprzedazy, ale chce byc pewny ze przedmiot zostanie przez kogos kupiony.

### c) Wartosc z ryzykiem

```{r echo=FALSE}
cenamax
```

Po wystawieniu do tej ceny, istnieje jeszcze szansa, ze nasz produkt sie sprzeda. Jednak bedzie to zapewne wiazalo sie z dlugim czasem oczekiwania na sprzedaz produktu, oraz nie mamy zagwarantowane, ze tak bedzie. Powyzej tej kwoty jest bardzo ciezko sprzedac produkt.